【裁判字號】    92,易,2012
【裁判日期】    920905
【裁判案由】    竊盜
【裁判全文】
臺灣板橋地方法院刑事判決                        九十二年度易字第二一二號
    公  訴  人  臺灣板橋地方法院檢察署檢察官
    被      告  壬○○
右列被告因竊盜案件，經檢察官提起公訴（九十二年度偵字第九一０四號），本院判
決如左：
    主  文
壬○○連續踰越牆垣於夜間侵入有人居住之建築物攜帶兇器毀壞安全設備竊盜，處有
期徒刑捌月。
    事  實
一、壬○○意圖為自己不法所有之概括犯意，自民國九十一年十月間某日起至九十二
    年四月間某日止，在台北縣蘆洲市及三重市等地區，連續於夜間凌晨零時三十分
    許後之某時，以攀爬方式踰越牆垣或趁校門未關之際，擅自侵入如附表編號一至
    九所示有警衛人員夜宿管理之台北縣立蘆洲國小等建築物內，復隨手持教室內不
    詳人士所有客觀上足以危害他人生命、身體之安全而具有危險性並可供兇器使用
    之剪刀一把（未據扣案）刺破窗戶玻璃，或見窗戶未上鎖，即自窗戶攀爬進入教
    室或辦公室內，竊取現金等財物多次，得手後供己花用，有時亦搜尋財物未果，
    而無法得逞（詳如附表編號一至九所示）。又於九十二年三月十七日上午九時許
    ，以不詳方式進入蘆洲國小（無故侵入建築物部分未據告訴）後，在該國小福利
    社內，趁店員丁○○不注意之際，以徒手竊取丁○○所有置於櫃子內之皮包一只
    （內有現金新台幣《下同》三千二百元、行動電話二支、信用卡三張、身分證及
    殘障手冊各一張），得手後迅即離去。嗣於同年四月三十日上午九時五分許，為
    警在台北縣三重市○○路○段廢棄工廠內查獲，並扣得其所竊得之棉被一件（業
    已發還）、蠟燭二盒、鐵盒一個、芳香劑七瓶及現金四千四百零一元等物。
二、案經台北縣政府警察局蘆洲分局報請臺灣板橋地方法院檢察署檢察官偵查起訴。
    理  由
一、訊據被告壬○○固坦承其以爬牆或趁校門未關而擅自進入校園內，復隨手持教室
    內剪刀刺破窗戶玻璃，或見窗戶未上鎖，自窗戶攀爬進入教室或辦公室內行竊多
    次，計蘆洲國小行竊九次，其中有二次未竊得財物，巳○○○行竊十二次，午○○○行竊二次，丙○○○行竊四次，辰○○○行竊一次，甲○○○行竊一次，乙○○○行竊二次，碧華國小及格致中學各一次但未偷到東西等情不諱，惟辯稱：
    伊並未偷過相機或隨身聽等物，且伊均係於晚上二十四時三十分後才進入校園內
    行竊，未曾於白天上午前往蘆洲國小福利社行竊云云。經查：右揭事實，就如附
    表編號一所示之蘆洲國小部分，業據證人即總務主任丑○○於警詢時、教師寅○○於警詢時指證屬實及福利社店員丁○○於警詢時指訴及於本院審理時到庭當場
    指認被告無訛；就如附表編號二所示之巳○○○部分，業經證人即總務主任子○○於警詢時、教師卯○○於警詢時指證屬實；就如附表編號三所示之午○○○部
    分，業經證人即總務主任庚○○及教師己○○於警詢時指證屬實；就如附表編號
    四所示之丙○○○部分，業經證人即教師辛○○於警詢時指證屬實；就如附表編
    號五所示之辰○○○部分，業經證人即總務主任林秀足於本院審理時證述屬實；
    就如附表編號六所示之三重高中部分，業經證人即主任教官唐則義於本院審理時
    證述屬實；就如附表編號七所示之乙○○○部分，業經證人即總務主任何元亨於
    本院審理時證述屬實；就如附表編號八、九所示之碧華國小、格致高中部分，被
    告各進入校園一次欲行竊，惟搜尋財物未果，而未得逞等情，已據被告供認明確
    。再者，警方於如附表編號一至三所示之蘆洲國小、巳○○○、午○○○所採得
    之指紋，經送內政部警政署刑事警察局鑑驗結果，均認與被告壬○○之指紋相符
    ，亦有該局九十二年一月二十九日刑紋字第０九二００一四七七六號、九十二年
    一月二十三日刑紋字第０九二００一四七八八號、九十二年四月十八日刑紋字第
    ０九二００五八八八二號鑑驗書各一件附卷可稽，復有贓物認領保管單一紙附卷
    及蠟燭二盒、鐵盒一個、芳香劑七瓶、現金四千四百零一元等物扣案足資佐證。
    足見被告前揭空言所辯，無非事後卸責之詞，不足採信。本件事證明確，被告犯
    行洵堪認定。
二、核被告壬○○所為，係犯刑法第三百二十一條第一項第一款、第二款（起訴書漏
    引第一款及第二款）、第三款及第二項之加重竊盜既遂罪暨加重竊盜未遂罪（起
    訴書誤引第三百二十條第三項、第一項之普通竊盜未遂罪）、同法第三百二十條
    第一項之普通竊盜罪。又被告先後數次竊盜行，時間緊接，犯意概括，所犯又基
    本構成要件相同之罪名，為連續犯，依刑法第五十六條規定，論以踰越牆垣於夜
    間侵入有人居住之建築物攜帶兇器毀壞安全設備之加重竊盜既遂一罪，並加重其
    刑。爰審酌被告正值青年，不思上進，多次於夜間以攀爬牆垣之方式進入校園行
    竊，造成師生心理恐慌，危害校園安全，惟其竊得財物不多，且犯後已坦承大部
    分犯行，態度尚稱良好等一切情狀，量處如主文所示之刑，以示懲儆。
三、至公訴意旨另以：被告於九十二年四月三日某時，以剪斷鐵窗之方式，進入丙○○○資源辦公室，竊取辦公室抽屜內之現金三、四千元；又於同年四月二十六、
    二十七日，以破壞鐵窗之方式，進入巳○○○訓導處辦公室，竊取現金一萬七千
    餘元；因認被告此部分亦涉有竊盜罪嫌云云。惟訊據被告壬○○於本院審理時否
    認此部分犯行，辯稱：伊是用剪刀刺破窗戶玻璃，自窗戶爬入教室或辦公室，伊
    所使用之剪刀無法剪斷鐵窗等語。經查：參酌證人即巳○○○教師癸○○於警詢
    時及丙○○○教師戊○○於警詢、本院審理時均係指稱：竊嫌係破壞或剪斷鐵窗
    之方式進入辦公室等情以觀，該作案方式顯與被告壬○○前揭以剪刀刺破窗戶玻
    璃或見窗戶未上鎖，自窗戶攀爬進入教室或辦公室內之行竊方式不符，此外，又
    查無其他積極事證足認被告有公訴人所指此部分之竊盜犯行，自屬不能證明其犯
    罪，原應為無罪判決之諭知，惟公訴人既認此部分犯罪事實與前開有罪部分，有
    連續犯之裁判上一罪關係，爰不另為無罪之諭知。
據上論斷，應依刑事訴訟法第二百九十九條第一項前段，刑法第五十六條、第三百二
十一條第一項第一款、第二款、第三款，判決如主文。
本案經檢察官鄧媛到庭執行職務。
中      華      民      國      九十二      年      九      月    五    日
                                  臺灣板橋地方法院刑事第二庭
                                          法  官
右正本證明與原本無異。
如不服本判決，應於判決送達後十日內向本院提出上訴狀 (應附繕本) ，上訴於
臺灣高等法院。
                                          書記官    陳金鳳
中      華      民      國      九十二      年      九      月    八    日
附錄本案所犯法條全文
中華民國刑法第三百二十條
(普通竊盜罪、竊佔罪)
意圖為自己或第三人不法之所有，而竊取他人之動產者，為竊盜罪，處五
年以下有期徒刑、拘役或五百元以下罰金。
意圖為自己或第三人不法之利益，而竊佔他人之不動產者，依前項之規定
處斷。
前二項之未遂犯罰之。
中華民國刑法第三百二十一條
犯竊盜罪而有左列情形之一者，處六月以上、五年以下有期徒刑：
一  於夜間侵入住宅或有人居住之建築物、船艦或隱匿其內而犯之者。
二  毀越門扇、牆垣或其他安全設備而犯之者。
三  攜帶兇器而犯之者。
四  結夥三人以上而犯之者。
五  乘火災、水災或其他災害之際而犯之者。
六  在車站或埠頭而犯之者。
前項之未遂犯罰之。
附表：
一、台北縣立蘆洲國小（址設台北縣蘆洲市○○路一００號）
（一）於九十二年一月十二日凌晨某時，竊取教師寅○○置於辦公室內之現金一萬七
      千餘元。嗣於翌日由總務主任丑○○向警方報案，為警於辦公室之氣窗框上採
      得指紋一枚，經送內政部警政署刑事警察局鑑驗結果，認與被告壬○○指紋相
      符。
（二）於九十二年三月十七日上午九時許，在蘆洲國小福利社，趁店員丁○○不注意
      之際，以徒手竊取丁○○所有置於櫃子內之皮包（內有現金三千二百元、行動
      電話二支、信用卡三張、身分證及殘障手冊各一張），得手後迅即離去。
（三）總共前往行竊九次，但有二次因搜尋財物未果而未得逞。
二、台北縣立巳○○○（址設台北縣蘆洲市○○路一號）
（一）於九十二年一月四日凌晨某時，先將一樓教室之桌椅移置健康中心外堆疊成梯
      形，再攀爬該桌椅至二樓數間教室內行竊，共竊取教務處內之現金二千元，及
      教師卯○○所有之相機一台、零錢五十元。嗣於同日上午七時許，經總務主任
      子○○報警處理，為警在教務處內教學組長桌上之信封採得指紋三枚，經送內
      政部警政署刑事警察局鑑驗結果，其中二枚認與被告壬○○指紋相符。
（二）總共前往行竊十二次。
三、台北縣立午○○○（址設台北縣蘆洲市○○路三十號）
（一）於九十二年三月二十一日凌晨某時，竊取教師己○○所有置於導師辦公室之隨
      身聽一台、零錢二百元。嗣經總務主任庚○○報警處理，為警在走廊之玻璃窗
      上採得指紋二枚，經送內政部警政署刑事警察局鑑驗結果，其中一枚認與被告
      壬○○指紋相符。
（二）於九十二年三月二十八日凌晨某時，竊取教務處辦公室內之棉被一件（業已發
      還）。
（三）總共前往行竊二次。
四、台北縣立丙○○○（址設台北縣蘆洲市○○路四八八號）
（一）於九十一年十二月一日凌晨某時，竊取教師辛○○所有之零錢二十元。
（二）總共前往行竊四次。
五、台北縣立辰○○○（址設台北縣蘆洲市○○路二六五號）
（一）行竊一次，竊得零錢二十元。
六、台北縣立三重高中（原三重中學、址設台北縣三重市○○街二一二號）
（一）行竊一次，竊得零錢四百元及食物。
七、台北縣立乙○○○（址設台北縣三重市○○街一四一巷六０號）
（一）於九十一年十一月間某日晚上二十三時許，翻牆進入乙○○○後，正欲搜尋財
      物之際，適為校警發現而未得逞，嗣經校方報警處理。
（二）除前次外，復行竊二次，共竊得零錢八百元
八、台北縣碧華國小（址設台北縣三重市○○街一六０號）
    進入校園欲行竊一次，惟搜尋財物未果始未得逞。
九、私立格致高中（原格致中學、址設台北縣三重市○○街二六０號）
    進入校園欲行竊一次，惟搜尋財物未果始未得逞。


司法院資訊處製作；財團法人民間司法改革基金會備份。
